【裁判字號】    97,交抗,527
【裁判日期】    970910
【裁判案由】    聲明異議
【裁判全文】
臺灣高等法院高雄分院刑事裁定         97年度交抗字第527號
抗  告  人
即  異議人
即受處分人  乙○○
原處分機關  高雄市政府交通局
代  表  人  甲○○
上列抗告人因違反道路交通管理處罰條例，聲明異議案件，不服
臺灣高雄地方法院中華民國97年7 月31日裁定（97年度交聲字第
960 號），提起抗告，本院裁定如下：
    主  文
抗告駁回。
    理  由
一、異議意旨係以：原處分機關以伊於民國93年6 月10日16時28
    分許，駕駛車牌號碼F5-0865 號自小客車，行經國道三號北
    上417 公里處時，因使用註銷牌照駕車行駛，經警攔檢舉發
    ，而依道路交通管理處罰條例第12條第1 項第4 款、第2 項
    之規定，裁處伊罰鍰新臺幣（下同）10,800元並扣繳牌照。
    惟伊當日係受上揭車輛所有人王興源之託（原所有人係王興
    源之父王業隆，而王業隆業於90年8 月25日死亡），駕駛該
    車處理事務，被國道警察攔截，始知此車輛之車牌已被註銷
    ，故該項處分應由繼承人王興源負擔，原機關之裁決，顯有
    未當，爰依法聲明異議請求撤銷原處分云云。
二、按汽車有使用註銷之牌照行駛者，處汽車所有人3,600 元以
    上10,800元以下罰鍰，並禁止其行駛，且牌照扣繳之，道路
    交通管理處罰條例第12條第1 項第4 款、第2 項定有明文。
三、經查：
  (一)王業隆業於90年8 月25日死亡，此有戶役政系統個人基本資
    料查詢結果在卷可稽（參原審卷第12頁），王興源為王業隆
    之子，則有戶籍謄本影本（參原審卷第4 頁）在卷可憑。異
    議人雖以前詞置辯，然查王興源曾對異議人提起侵占等告訴
    ，經臺灣高雄地方法院檢察署檢察官以97年度偵字第1295號
    處分書不起訴在案，在該案中，異議人即自承：王興源去大
    陸時，有將車子鑰匙交給伊保管，叫伊幫忙暖車，王興源從
    大陸回來，車子就還王興源開，93年間王興源跟伊開車拋錨
    在路上，還請證人呂梅良來幫忙發動，後來因為該車沒有繳
    稅所以牌被拔掉，王興源要伊將該車放在恆春，伊沒有侵占
    等語在卷，此觀之上開不起訴處分書即明，是異議人顯然於
    93年間使用王興源之上開車輛時，已知悉牌照業已註銷，異
    議人辯稱不知牌照遭註銷云云，顯係卸責之詞，不足採信。
    至異議人既使用王興源之上開車輛，則異議人在駕駛該車中
    之違規行為，即應自負其責，異議人辯稱應由車輛所有人王
    業隆之繼承人王興源承擔一切違規行政責任云云，亦屬無據
    ，難認有理。
  (二)又上開車輛牌照業於93年5 月20日逾檢註銷在案，亦有移送
    書在卷可稽（參原審卷第2 頁），是異議人於93年6 月10日
    下午4 時28分駕駛上開車輛，確有使用註銷之牌照行駛之違
    規行為無訛。
四、綜上所述，異議人確有使用註銷之牌照行駛之違規行為。從
    而，原處分機關依前開規定裁處異議人罰鍰10,800元，並扣
    繳牌照，核無違誤，異議人之異議為無理由，則原審所為異
    議駁回之裁定，於法並無不合，抗告意旨，仍執：伊並非汽
    車所有人，該車被註銷伊完全不知情等詞，指摘原裁定不當
    ，為無理由，應予駁回。
據上論斷，應依道路交通案件處理法第26條、刑事訴訟法第412
條，裁定如主文。
中    華    民    國    97    年    9     月    10    日
                  刑事第九庭    審判長法  官   莊秋桃
                                      法  官   范惠瑩
                                      法  官   謝宏宗
以上正本證明與原本無異。
本裁定不得再抗告。
中    華    民    國    97    年    9     月    10    日
                                      書記官   熊惠津
                                                   w


司法院資訊處製作；財團法人民間司法改革基金會備份。
